ru: Тип тормоза роликовых коньков: Регулируемый передний тормоз; Фиксированный передний тормоз; Пяточный тормоз; Сменный; Без тормоза; Другое
ro-RO: Tip de frână pentru patine cu rotile: Opritor frontal ajustabil; Opritor frontal fix; Frână pe călcâi; Interschimbabil; Fără frână; Altele
lt-LT: Riedučių stabdžių stilius: Reguliuojamas priekinis stabdys; Fiksuotas priekinis stabdys; Kulno stabdys; Keičiamas; Be stabdžio; Kita
nb: Bremsetype for rulleskøyte: Justerbar tåstopper; Fast tåstopper; Hælbrems; Utskiftbar; Uten brems; Annet
tr: Paten fren tipi: Ayarlanabilir parmak ucu freni; Sabit parmak ucu freni; Topuk freni; Değiştirilebilir; Fren yok; Diğer
ko: 롤러스케이트 브레이크 유형: 조절식 토우 스톱; 고정식 토우 스톱; 힐 브레이크; 교체형; 브레이크 없음; 기타
en: Roller skate brake type: Adjustable toe stop; Fixed toe stop; Heel brake; Interchangeable; No brake; Other
it: Tipo di freno per pattini a rotelle: Freno anteriore regolabile; Freno anteriore fisso; Freno al tallone; Intercambiabile; Nessun freno; Altro
zh-CN: 轮式溜冰鞋刹车类型: 可调式脚趾刹车; 固定式脚趾刹车; 脚跟刹车; 可互换; 无刹车; 其他
th: ประเภทเบรกของรองเท้าสเก็ต: เบรกหน้าแบบปรับได้; เบรกหน้าแบบตายตัว; เบรกส้นเท้า; เปลี่ยนสลับได้; ไม่มีเบรก; อื่นๆ
pt-PT: Tipo de travão dos patins: Travão dianteiro ajustável; Travão dianteiro fixo; Travão de calcanhar; Intercambiável; Sem travão; Outro
pl: Typ hamulca wrotek: Regulowany hamulec przedni; Stały hamulec przedni; Hamulec tylny; Wymienny; Bez hamulca; Inny
sk-SK: Typ brzdy na kolieskových korčuliach: Nastaviteľná brzda na špičke; Pevná brzda na špičke; Pätná brzda; Vymeniteľná; Bez brzdy; Iné
pt-BR: Patins, tipo de freio: Freio frontal ajustável; Freio frontal fixo; Freio de calcanhar; Intercambiável; Sem freio; Outro
sl-SI: Vrsta ročaja ribiške palice: Nastavljiva sprednja zavora; Fiksna sprednja zavora; Petna zavora; Zamenljiva; Brez zavore; Drugo
zh-TW: 溜冰鞋煞車類型: 可調式鞋頭煞車; 固定式鞋頭煞車; 腳跟煞車; 可替換; 無煞車; 其他
da: Bremsetype for rulleskøjte: Justerbar tåbremse; Fast tåbremse; Hælbremse; Udskiftelig; Ingen bremse; Andet
de: Typ der Rollschuhbremse: Verstellbarer Zehenstopper; Fester Zehenstopper; Fersenbremse; Auswechselbar; Keine Bremse; Sonstige
bg-BG: Тип спирачка за ролкови кънки: Регулируема предна спирачка; Фиксирана предна спирачка; Спирачка на петата; Сменяема; Без спирачка; Друго
es: Tipo de freno del patín: Freno de punta ajustable; Freno de punta fijo; Freno de talón; Intercambiable; Sin freno; Otro
fi: Rullaluistimen jarrutyyppi: Säädettävä kärkijarru; Kiinteä kärkijarru; Kantajarru; Vaihdettava; Ei jarrua; Muu
el: Τύπος φρένου roller skate: Ρυθμιζόμενο φρένο toe stop; Σταθερό φρένο toe stop; Φρένο φτέρνας; Εναλλάξιμο; Χωρίς φρένο; Άλλο
sv: Bromsmetod för rullskridsko: Justerbar tåbroms; Fast tåbroms; Hälbroms; Utbytbar; Ingen broms; Övrigt
nl: Type rolschaatsrem: Verstelbare toe-stop; Vaste toe-stop; Hielrem; Verwisselbaar; Geen rem; Overige
hu: Görkorcsolya féktípusa: Állítható orrfék; Fix orrfék; Sarokfék; Cserélhető; Nincs fék; Egyéb
ja: ローラースケートブレーキタイプ: 調節可能トウストップ; 固定トウストップ; ヒールブレーキ; 交換可能; ブレーキなし; その他
fr: Type de frein pour patins à roulettes: Frein avant réglable; Frein avant fixe; Frein de talon; Interchangeable; Sans frein; Autre
vi: Loại phanh của giày trượt patin: Phanh mũi giày điều chỉnh được; Phanh mũi giày cố định; Phanh gót giày; Có thể thay thế lẫn nhau; Không có phanh; Khác
cs: Typ brzdy kolečkových bruslí: Nastavitelná přední brzda; Pevná přední brzda; Patní brzda; Vyměnitelná; Bez brzdy; Jiné
hr-HR: Vrsta kočnice rola-klizaljki: Podesiva prednja kočnica; Fiksna prednja kočnica; Stražnja kočnica; Izmjenjiva; Bez kočnice; Ostalo